【裁判字號】    90,易緝,34
【裁判日期】    900712
【裁判案由】    竊盜
【裁判全文】
臺灣屏東地方法院刑事判決                            九十年度易緝字第三四號
    公  訴  人  臺灣屏東地方法院檢察署檢察官
    被      告  甲○○○
右列被告因竊盜案件，經檢察官提起公訴（民國九十年度偵字第一０一０號），本院
判決如左：
    主  文
甲○○○結夥三人，攜帶兇器，逾越牆垣竊盜，處有期徒刑柒月，緩刑參年。
扣案油壓剪壹支沒收。
    事  實
甲○○○與呂金山為同居關係，呂金山並與劉文章均為朋友關係，共同基於意圖為自
己不法所有之犯意聯絡，並於約定所竊得之物，由劉文章分得一半，並由呂金山、甲
○○○均分另一半後，於民國（下同）九十年二月四日二十三時五十五分許，由呂金
山攜帶其所有之鐵製、客觀上具有危險性，可供兇器使用，足以危害人之生命、身體
安全之大型油壓剪，並駕駛拼裝之三輪車搭載甲○○○，劉文章則另騎乘車號ＬＣＹ
─八六七號重機車，三人共同結夥前往屏東縣萬丹鄉游泳池地下停車場工程處，抵達
現場後，由劉文章（已經本院判決）、呂金山（另由本院通緝中）攀爬越過工地圍牆
後，竊取電纜線三捲，甲○○○則在圍牆外把風並伺機接應，嗣於將該三捲電纜線據
為己有而得手後，尚未離開之際，為據報趕到之警方當場逮捕並扣得大型油壓剪一支
、電纜線十八點九公尺（已由被害人領回）。案經屏東縣警察局屏東分局移送臺灣屏
東地方法院檢察署檢察官偵查起訴，甲○○○於本院審理中，經合法通知、拘提均無
故未到，經通緝後始行到案。
    理  由
一、訊據被告甲○○○固坦承有於前開時間與劉文章、呂金山等人一同前往上開地點
    ，惟否認有竊盜犯行，辯稱係因呂金山邀其一同外出，其遂與呂金山、劉文章等
    人一同前往，但其不知呂金山、劉文章等人外出之目的為何等語。然查，右揭事
    實，業據同案被告劉文章於警、偵訊時及本院審理中供認不諱，核與同案被告呂
    金山於警、偵訊中所供述、證人蔡壹淋於警訊中陳述目擊被告劉文章、呂金山前
    開竊盜之經過、證人即當場查獲被告之警員李明財於本院審理中結證情節相符，
    且被告甲○○○與同案被告呂金山為同居關係，而同案被告劉文章為同案被告呂
    金山之友，其三人間均素無怨隙，此已經被告甲○○○於本院審理中，同案被告
    呂金山於警、偵訊中陳明，同案被告劉文章於警、偵訊及本院審理中敘明，可見
    同案被告呂金山、劉文章均無刻意誣陷被告王黃金花之必要，渠等之指述應堪採
    信，此外並有被害人乙○○所出具前開電纜線之領具一張、現場照片六張附卷可
    稽以及同案被告呂金山所有，持以犯本案之上開油壓剪一支扣押可資佐証，罪証
    明確，被告之犯行堪以認定。
二、按扣案之油壓剪形銳而質堅，持以刺人顯然足以使人成傷或致死，而可供作兇器
    使用，核同案被告劉文章與呂金山共同持該油壓剪，翻越前開地點之圍牆以進入
    行竊，並由被告甲○○○在外把風之所為，係犯刑法第三百二十一條第一項第二
    款、第三款、第四款之加重竊盜罪；被告甲○○○與呂金山、劉文章間有犯意之
    連絡及行為之分擔，已經被告劉文章、呂金山先後陳明，均為共同正犯。審酌被
    告甲○○○並無前科，此有其前科表為憑，素行非劣、犯罪動機、以與呂金山、
    劉文章等共同持油壓剪翻越圍牆進入工地行竊為犯罪手段、所竊之物價值約新台
    幣四千元，已經被害人乙○○於警訊中指明，並已為被害人所領回，所犯情節尚
    非重大、犯後態度等一切情狀，爰酌情量處如主文所示之刑。又查被告前未曾受
    有期徒刑以上刑之宣告，有其前科表可稽，且已年逾六十歲，經此次科刑後，當
    知警惕，應無再犯之虞，本院因認所受之宣告刑，以暫不執行為適當，併予宣告
    緩刑二年。扣押之油壓剪一支為同案被告呂金山所有，已據同案被告劉文章、呂
    金山於警、偵訊時供明在卷，且係供犯本案所用之物，爰依刑法第三十八條第一
    項第二款規定，併宣告沒收。
據上論斷，應依刑事訴訟法第二百九十九條第一項前段，刑法第二十八條、第三百二
十一條第一項第二款、第三款、第四款、第七十四條第一款、第三十八條第一項第二
款，判決如主文。
本案經檢察官林吉泉到庭執行職務。
中      華      民      國      九十      年      七      月    十二  日
                                      臺灣屏東地方法院刑事第二庭
                                          法  官   莊鎮遠
右判決正本證明與原本無異。
對於本判決如有不服應於收受送達後十日內向本院提出上訴書狀上訴於台灣高等法院
高雄分院並按他造當事人之人數附具繕本。
                                          書記官   魏慧夷
中    華    民    國     九十      年      七      月       十三      日
附錄本判決論罪之法條：
中華民國刑法第三百二十一條
 (加重竊盜罪)
犯竊盜罪而有左列情形之一者，處六月以上五年以下有期徒刑：
一  於夜間侵入住宅或有人居住之建築物、船艦，或隱匿其內而犯之者。
二  毀越門扇、牆垣或其他安全設備而犯之者。
三  攜帶兇器而犯之者。
四  結夥三人以上而犯之者。
五  乘火災、水災或其他災害之際而犯之者。
六  在車站或埠頭而犯之者。
前項之未遂罰之。


司法院資訊處製作；財團法人民間司法改革基金會備份。
